臺灣臺南地方法院刑事判決　　　　　　　 96年度訴字第823號
公　訴　人　臺灣臺南地方法院檢察署檢察官
被　　　告　甲○○
上列被告因違反毒品危害防制條例案件，經檢察官提起公訴（96
年度毒偵字第1378號），被告於準備程序就犯罪事實全部為有罪
之陳述，經聽取當事人意見後，合議庭裁定由受命法官獨任行簡
式審判程序，判決如下：
    主  文
甲○○施用第一級毒品，累犯，處有期徒刑壹年，減為有期徒刑
陸月，如易科罰金，以新臺幣壹仟元折算壹日；扣案之第一級毒
品海洛因貳小包（合計淨重零點壹參公克）沒收銷燬之，扣案之
上開海洛因外包裝（總重零點陸肆公克）沒收。
    事  實
一、甲○○前因施用毒品案件，經本院以九十三年度訴字第六一
    五號判處應執行有期徒刑一年二月確定，又因竊盜案件，經
    本院以九十三年度簡上字第二○九號判處有期徒刑一年四月
    確定，接續執行至九十六年三月一日縮刑執行完畢。詎其不
    知戒除毒癮，明知海洛因係毒品危害防制條例第二條第二項
    第一款所明定之第一級毒品，不得持有及施用，竟基於施用
    海洛因之犯意，於九十六年四月二十二日晚間十時三十分許
    ，在臺南縣仁德鄉某處不知名寺廟廁所內，施用海洛英一次
    ；嗣甲○○於九十六年四月二十三日下午一時五分許，在臺
    南縣永康市○○路六五一號前，竊取機車車牌（由檢察官另
    為偵辦）時，為警當場查獲，並自其身上扣得其所有之海洛
    因二小包（合計淨重零點一三公克），及其所有供施用海洛
    因所用之前開毒品包裝一個（總重零點六四公克），警方並
    於當日下午三時三十五分許，得其同意採其尿液送驗，結果
    呈嗎啡陽性反應。
二、案經台南市警察局第一分局報告臺灣臺南地方法院檢察署檢
    察官偵辦起訴。
    理  由
一、訊據被告甲○○對於上開犯罪事實坦承不諱（見本院卷第三
    十一頁），而被告上開經警所採尿液送驗，結果呈嗎啡陽性
    反應（按海洛因係由嗎啡經化學合成而製得，經注射進入人
    體後，因代謝而分解又生成嗎啡，因此施打海洛因後，由尿
    液檢驗結果仍為嗎啡反應，核屬科學上正常合理現象），亦
    有送驗尿液及年籍對照表一紙及詮昕科技股份有限公司九十
    六年五月十五日報告編號00000000號濫用藥物尿液
    檢驗報告一紙附卷可稽（以GC／MS氣相層析質譜儀法確認檢
    驗）（見警卷第二十一頁，毒偵卷第十五頁），復有被告所
    有之毒品海洛因二小包（合計淨重零點一三公克），及其所
    有供施用海洛因所用之上開毒品包裝（總重零點六四公克）
    扣案足佐；且前開毒品海洛因，經送請法務部調查局鑑定，
    其檢驗結果認送驗白粉含有第一級第６項毒品海洛因成分，
    而該等毒品淨重及包裝重量分別如前所述等情，有該局九十
    六年六月十八日調科壹字第○九六二三○五一七二○號鑑定
    通知書一紙附卷可查（見本院卷第二十三頁），堪認被告之
    上開自白為真實，足以採信。此外，被告前因施用毒品案件
    ，經本院判處應執行有期徒刑一年二月確定，接續執行上開
    竊盜案件判處之有期徒刑一年四月，嗣於九十六年三月一日
    縮刑執行完畢等情，亦有臺灣高等法院被告前案紀錄表附卷
    可參，是本件被告於五年內再犯本件之毒品危害防制條例第
    十條第一項之罪，可信為真正。綜上所述，本件事證明確，
    被告犯行洵堪認定。
二、按海洛因係毒品危害防制條例第二條第二項第一款所明定之
    第一級毒品，禁止非法持有及施用；核被告甲○○上開所為
    ，係犯毒品危害防制條例第十條第一項之施用第一級毒品罪
    ；其持有第一級毒品海洛因之低度行為，為進而施用之高度
    行為所吸收，不另論罪。另被告有犯罪事實欄所載之前科一
    節，亦有上開前案紀錄表可按，依前開說明，其受有期徒刑
    執行完畢後五年內故意再犯本件有期徒刑以上之罪，為累犯
    ，應依刑法第四十七條第一項之規定加重其刑。爰審酌被告
    前曾因施用毒品案件經執行有期徒刑，竟無視於毒品對於自
    身健康之戕害及國家對於杜絕毒品犯罪之禁令，猶施用毒品
    不輟，再為本件犯行，惟念及其吸毒係戕害自己身心之行為
    ，及其犯罪之動機、目的、手段、次數、時間、犯罪後坦承
    犯行等一切情狀，量處如主文所示之刑，以資懲戒。此外，
    犯罪在九十六年四月二十四日以前者，除本條例並有規定外
    ，有期徒刑減其刑期二分之一；依本條例應減刑之罪，未經
    判決確定者，於裁判時，減其宣告刑，依前項規定裁判時，
    應於判決主文同時諭知其宣告刑及減得之刑；犯最重本刑為
    五年以下有期徒刑以下之刑之罪，依本條例規定減為六月以
    下有期徒刑、拘役者，應於為減刑裁判時，併諭知易科罰金
    折算之標準，中華民國九十六年罪犯減刑條例第二條第一項
    第三款、第七條及第九條分別著有明文，是被告犯罪時間既
    在上開時間之前，自有該條例之適用，而減其宣告刑二分之
    一，並諭知易科罰金之折算標準。扣案之上開海洛因二小包
    ，既屬第一級毒品，即應依毒品危害防制條例第十八條第一
    項前段規定，不問屬於被告所有與否，予以宣告沒收銷燬之
    ，至扣案之上開毒品外包裝，係用於包裹毒品，防其裸露、
    潮濕，便於攜帶之用，屬被告所有供犯本件所用之物，業據
    被告供明在卷，爰併依刑法第三十八條第一項第二款、第三
    項規定宣告沒收。
據上論斷，應依刑事訴訟法第二百七十三條之一第一項、第二百
九十九條第一項前段，毒品危害防制條例第十條第一項、第十八
條第一項前段，刑法第十一條前段、第四十七條第一項、第三十
八條第一項第二款，中華民國九十六年罪犯減刑條例第二條第一
項第三款、第七條、第九條，判決如主文。
本案經檢察官乙○○到庭執行職務。
中　　華　　民　　國　　96　　年　　7 　　月　　31　　日
                  刑事第八庭   法  官  盧鳳田
以上正本證明與原本無異。
如不服本判決應於收受本判決後10日內向本院提出上訴書狀，並
應敘述具體理由。如未敘述上訴理由者，應於上訴期間屆滿後20
日內向本院補提理由書狀（均須按他造當事人之人數附繕本）「
切勿逕送上級法院」。
                               書記官  吳姁穗
中　　華　　民　　國　　96　　年　　7 　　月　　31　　日
附錄本件論罪科刑條文：
毒品危害防制條例第10條第1項：
施用第一級毒品者，處 6 月以上 5 年以下有期徒刑。
